# 母公司吸收合并子公司的不动产税务处理

提问人：帅的雪 时间：2018-05-29 22:58:18
请问，母公司拟对子公司进行吸收合并，原子公司破产清算后，原来的不动产转入母公司名下。 请问在会计上，该不动产是否视同销售？都需要缴纳何种类型的税？谢谢谢谢

回答人：chenyiwei
要看具体的转入方式。该不动产如何转入母公司名下？是直接实物分配，还是母公司出资向子公司购买，所支付的款项被子公司用于偿债？另外，既然子公司是破产清算，为何还有剩余财产可供分配给母公司？